# 请教陈老师-成本法转权益法期初追溯调整数列报咨询

提问人：chenyiwei 时间：2017-04-16 03:57:07
你的做法基本合理。

回答人：chenyiwei
你的做法基本合理。

提问人：gzm376 时间：2017-04-19 10:50:06
陈老师，还想咨询，我把追溯调整的数只列示在本年权益表动表里，那上年度利润表、权益变动表不用调整吧，是不是期初资产负债表、上年利润表、上年权益变动表都不调整。我们经理现在的做法是编制本年报表中将该数据调整了上年利润表、上年权益变动表、期初资产负债表，这样列报正确嘛，这是一家公众公司。

回答人：chenyiwei
合并报表的前期比较数据应当相应调整，不能只调整本期的期初数。

提问人：jxq425 时间：2017-07-17 13:38:04
陈老师，这个追溯调整，是指比较报表全部都要变吗？

回答人：chenyiwei
比较报表（仅个别报表）应进行全面调整，相当于以前年度已经对现在的剩余股权采用权益法核算。

提问人：tigeer 时间：2017-08-07 21:27:00
陈老师，既然比较报表的数据都需要追溯调整， 那本期股东权益变动表的期初调整项-其他里还需要列示？

回答人：chenyiwei
本期股东权益变动表的期初调整项-其他里不用列示，只需在最早比较期间期初的股东权益变动表中列示该金额即可。

提问人：xueyou654 时间：2018-05-30 00:08:22
陈老师，这个追溯调整，是指比较报表全部都要变吗？是编制本年报表中将该数据调整了上年利润表、上年权益变动表、期初资产负债表吗？

回答人：chenyiwei
是。

提问人：xueyou654 时间：2018-05-30 08:37:10
陈老师的点评我看不到，怎么回事啊？

回答人：chenyiwei
你可能是在论坛手机版上看的，用电脑看网页版就可以看到了。